臺灣桃園地方法院刑事裁定                                           111年度聲字第3556號
聲  請  人  臺灣桃園地方檢察署檢察官
受  刑  人  蔡承憲



上列聲請人因受刑人數罪併罰有二裁判以上，聲請定其應執行之
刑（111年度執聲字第2532號），本院裁定如下：
    主  文
蔡承憲因犯如附表所示之罪，所處如附表所示之刑，應執行有期
徒刑玖年。
    理  由
一、聲請意旨略以：受刑人蔡承憲因詐欺等案件，先後經判決確
    定如附表所示之刑，應依刑法第53條、第51條第5款及第50
    條第2項規定，定其應執行之刑，爰依刑事訴訟法第477條第
    1項聲請裁定等語。
二、按數罪併罰，有2裁判以上者，依刑法第51條規定，定其應
    執行之刑；數罪併罰，宣告多數有期徒刑者，於各刑中之最
    長期以上，各刑合併之刑期以下，定其刑期。但不得逾30年
    ，刑法第53條、第51條第5款分別定有明文。再按刑法第53
    條所謂數罪併罰，有2裁判以上者，依第51條之規定，定其
    應執行之刑，以2裁判以上所宣告之數罪，均在裁判確定前
    所犯者為必要，最高法院33年非字第19號判決意旨可資參照
    。
三、經查，本件受刑人所犯附表編號1、5至22、32至35、38、42
    至43所示之罪，屬得易科罰金之罪，而就附表編號2至4、23
    至31、36至37、39至41所示不得易科罰金之罪與附表編號1
    、5至22、32至35、38、42至43所示得易科罰金之罪，業經
    受刑人請求定執行刑，此有臺灣桃園地方檢察署依102年1月
    23日修正之刑法第50條調查受刑人是否聲請定應執行刑調查
    表1份附卷可按，則聲請人係依受刑人之請求，而向本院聲
    請就上開各罪定執行刑，自屬正當。又受刑人於附表所示時
    間因違反詐欺等案件，經本院及臺灣高等法院先後判處如附
    表所示之刑確定在案，有各該刑事判決書及臺灣高等法院被
    告前案紀錄表在卷可稽。茲因附表編號1所示之罪，其確定
    日期為民國109年4月14日，而附表編號2至43所示之罪，其
    犯罪日期又在109年4月14日以前，符合數罪併罰之規定，自
    應合併定其應執行之刑。是聲請人就受刑人所犯如附表所示
    之罪，聲請定其應執行之刑，確屬正當，應予准許。此外，
    復依最高法院刑事大法庭110年度台抗大字第489號裁定意旨
    ，經本院傳喚受刑人到庭表示意見，受刑人到庭後表示希望
    法院從輕量刑乙節，亦有本院111年11月22日訊問筆錄定在
    卷為憑。爰考量受刑人本件所犯各罪之罪質、法律目的、受
    刑人違反之嚴重性及貫徹刑法量刑公平正義理念等情，依刑
    法第53條、第51條第5款之規定，定應執行之刑如主文所示
    。至就附表編號20所示之罪，有關併科罰金新臺幣3萬元部
    分，既無刑法第51條第7款所謂宣告多數罰金之情形，即應
    併予執行，不生定應執行刑之問題，附此敘明。
四、依刑事訴訟法第477條第1項，刑法第53條、第50條第2項、
    第51條第5款，裁定如主文。
中　　華　　民　　國　　111 　年　　11　　月　　24　　日
                  刑事第十七庭    法　官　張明道
以上正本證明與原本無異。
如不服本裁定，應於裁定送達後5 日內向本院提出抗告狀。
　　　　　　　　　　　　　　　    書記官　吳怡靜
中　　華　　民　　國　　111 　年　　11　　月　　24　　日
附表：
編　　　　　　　　號  1 2 3 罪　　　　　　　　名  詐欺 詐欺 詐欺 宣告刑   有期徒刑3月  有期徒刑1年2月  有期徒刑1年1月 犯　罪　日　期     108年4月12日 108年1月21日、108年1月23日    107年10月5日 偵查(自訴)機關 年   度   案   號  臺灣桃園地方檢察署108年度偵字第16282號 臺灣桃園地方檢察署108年度偵字第10103、11023、12604、14771號、108年度偵緝字第963號、108年度調偵緝字第8號 臺灣桃園地方檢察署108年度偵字第10103、11023、12604、14771號、108年度偵緝字第963號、108年度調偵緝字第8號 最　後 事實審 法　　 院 臺灣桃園地方法院 臺灣桃園地方法院 臺灣桃園地方法院  案　　號 108年度審簡字第1170 號 108年度訴字第936 號 108年度訴字第936 號  判決日期 109年3月13日 109年5月22日 109年5月22日 確定判決 法　　 院 同上 同上 同上  案　　 號 同上 同上 同上  判決確定日     期 109年4月14日 109年7月3日 109年7月3日 備註  ⒈附表編號1至23所示之罪，經本院以111年度聲字第1128號裁定定應執行有期徒刑5年3月。 ⒉附表編號28至31所示之罪，經本院以110年度審訴字第579號、110年度審易字第648號判決定應執行有期徒刑1年4月。 ⒊附表編號32至35所示之罪，經本院以110年度審訴字第579號、110年度審易字第648號判決定應執行有期徒刑10月。     ⒋附表編號42至43所示之罪，經本院以110年度審簡字第840號判決定應執行有期徒刑5月。   

編　　　　　　　　號  　　　  4 　　　  5  　　　　6 罪　　　　　　　　名        詐欺 詐欺 偽造文書 宣　　　告　　　　刑   有期徒刑1年1月  有期徒刑5月  有期徒刑4月 犯　罪　日　期     107年7月27日 106年11月22日、106年11月27日、106年12月8日至106年12月25日間（聲請書附表誤載為「1.106年11月22日、2.106年12月8日至106年12月25日間」，應予更正） 自107年11月12日至107年11月14日止（聲請書附表誤載為「自107年11月12日至108年2月4日止」，應予更正） 偵查(自訴)機關年度　案　號  臺灣桃園地方檢察署108年度偵字第10103、11023、12604、14771號、108年度偵緝字第963號、108年度調偵緝字第8號 臺灣桃園地方檢察署108年度偵字第10103、11023、12604、14771號、108年度偵緝字第963號、108年度調偵緝字第8號 臺灣桃園地方檢察署108年度偵字第10103、11023、12604、14771號、108年度偵緝字第963號、108年度調偵緝字第8號 最　後 事實審 法　　 院 臺灣桃園地方法院 臺灣桃園地方法院 臺灣桃園地方法院  案　　號 108年度訴字第936 號 108年度訴字第936 號 108年度訴字第936 號  判決日期 109年5月22日 109年5月22日 109年5月22日 確定判決 法　　 院 同上 同上 同上  案　　 號 同上 同上 同上  判決確定日     期 109年7月3日 109年7月3日 109年7月3日 備註  ⒈附表編號1至23所示之罪，經本院以111年度聲字第1128號裁定定應執行有期徒刑5年3月。 ⒉附表編號28至31所示之罪，經本院以110年度審訴字第579號、110年度審易字第648號判決定應執行有期徒刑1年4月。 ⒊附表編號32至35所示之罪，經本院以110年度審訴字第579號、110年度審易字第648號判決定應執行有期徒刑10月。    ⒋附表編號42至43所示之罪，經本院以110年度審簡字第840號判決定應執行有期徒刑5月。　   

編　　　　　　　　號  7 　　　  8  　　　　9 罪　　　　　　　　名  詐欺 詐欺 詐欺 宣　　　告　　　　刑   有期徒刑3月  有期徒刑2月  有期徒刑2月 犯　罪　日　期  107年5月30日、107年5月31日   108年1月22日    108年1月7日 偵查(自訴)機關年度　案　號  臺灣桃園地方檢察署108年度偵字第10103、11023、12604、14771號、108年度偵緝字第963號、108年度調偵緝字第8號 臺灣桃園地方檢察署108年度偵字第10103、11023、12604、14771號、108年度偵緝字第963號、108年度調偵緝字第8號 臺灣桃園地方檢察署108年度偵字第10103、11023、12604、14771號、108年度偵緝字第963號、108年度調偵緝字第8號 最　後 事實審 法　　 院 臺灣桃園地方法院 臺灣桃園地方法院 臺灣桃園地方法院  案　　號 108年度訴字第936 號 108年度訴字第936 號 108年度訴字第936 號  判決日期 109年5月22日 109年5月22日 109年5月22日 確定判決 法　　 院 同上 同上 同上  案　　 號 同上 同上 同上  判決確定日     期 109年7月3日 109年7月3日 109年7月3日 備註  ⒈附表編號1至23所示之罪，經本院以111年度聲字第1128號裁定定應執行有期徒刑5年3月。 ⒉附表編號28至31所示之罪，經本院以110年度審訴字第579號、110年度審易字第648號判決定應執行有期徒刑1年4月。 ⒊附表編號32至35所示之罪，經本院以110年度審訴字第579號、110年度審易字第648號判決定應執行有期徒刑10月。    ⒋附表編號42至43所示之罪，經本院以110年度審簡字第840號判決定應執行有期徒刑5月。　   

編　　　　　　　　號  　　　 10 　　　  11  　　　　12 罪　　　　　　　　名  詐欺 詐欺 詐欺 宣　　　告　　　　刑   有期徒刑3月  有期徒刑4月  有期徒刑3月 犯　罪　日　期  107年12月29日、108年1月2日至108年1月4日間某日（聲請書附表誤載為「107年12月29日、108舞1月2日至108年1月4日間某日」，應予更正）   108年9月27日    108年11月7日 偵查(自訴)機關年度　案　號  臺灣桃園地方檢察署108年度偵字第16741號 臺灣桃園地方檢察署109年度偵緝字第1890號 臺灣桃園地方檢察署109年度偵緝字第1878號 最　後 事實審 法　　 院 臺灣桃園地方法院 臺灣桃園地方法院 臺灣桃園地方法院  案　　號 109年度簡字第226 號 110年度桃簡字第1298號 110年度桃簡字第1299號  判決日期 109年8月28日 110年8月11日 110年8月12日 確定判決 法　　 院 同上 同上 同上  案　　 號 同上 同上 同上  判決確定日     期 109年10月12日 110年9月22日 110年9月22日 備註  ⒈附表編號1至23所示之罪，經本院以111年度聲字第1128號裁定定應執行有期徒刑5年3月。 ⒉附表編號28至31所示之罪，經本院以110年度審訴字第579號、110年度審易字第648號判決定應執行有期徒刑1年4月。 ⒊附表編號32至35所示之罪，經本院以110年度審訴字第579號、110年度審易字第648號判決定應執行有期徒刑10月。    ⒋附表編號42至43所示之罪，經本院以110年度審簡字第840號判決定應執行有期徒刑5月。　   

編　　　　　　　　號  　　　 13 　　　  14  　　　　15 罪　　　　　　　　名  詐欺 詐欺 詐欺 宣　　　告　　　　刑   有期徒刑3月  有期徒刑2月  有期徒刑3月 犯　罪　日　期     108年11月6日    108年11月6日    108年4月17日 偵查(自訴)機關年度　案　號  臺灣桃園地方檢察署109年度偵緝字第1878號 臺灣桃園地方檢察署109年度偵緝字第1878號 臺灣桃園地方檢察署109年度偵緝字第1892號 最　後 事實審 法　　 院 臺灣桃園地方法院 臺灣桃園地方法院 臺灣桃園地方法院  案　　號 110年度桃簡字第1299號 110年度桃簡字第1299號 110年度桃簡字第1300號  判決日期 110年8月12日 110年8月12日 110年9月6日 確定判決 法　　 院 同上 同上 同上  案　　 號 同上 同上 同上  判決確定日     期 110年9月22日 110年9月22日 110年10月5日 備註  ⒈附表編號1至23所示之罪，經本院以111年度聲字第1128號裁定定應執行有期徒刑5年3月。 ⒉附表編號28至31所示之罪，經本院以110年度審訴字第579號、110年度審易字第648號判決定應執行有期徒刑1年4月。 ⒊附表編號32至35所示之罪，經本院以110年度審訴字第579號、110年度審易字第648號判決定應執行有期徒刑10月。    ⒋附表編號42至43所示之罪，經本院以110年度審簡字第840號判決定應執行有期徒刑5月。   

編　　　　　　　　號  　　　 16 　　　  17  　　　　18 罪　　　　　　　　名  詐欺 詐欺 詐欺 宣　　　告　　　　刑   有期徒刑4月  有期徒刑4月  有期徒刑3月 犯　罪　日　期     108年1月1日 108年10月3日（聲請書附表誤載為「108年10月3日、108年10月4日」，應予更正）    108年11月29日 偵查(自訴)機關年度　案　號  臺灣桃園地方檢察署109年度偵緝字第1893號 臺灣桃園地方檢察署109年度偵字第2074號 臺灣桃園地方檢察署109年度偵緝字第1876號 最　後 事實審 法　　 院 臺灣桃園地方法院 臺灣桃園地方法院 臺灣桃園地方法院  案　　號 110年度桃簡字第1289號 110年度桃簡字第765號 110年度桃簡字第1293號  判決日期 110年8月30日 110年8月9日 110年8月23日 確定判決 法　　 院 同上 同上 同上  案　　 號 同上 同上 同上  判決確定日     期 110年10月6日 110年11月17日 110年9月29日 備註  ⒈附表編號1至23所示之罪，經本院以111年度聲字第1128號裁定定應執行有期徒刑5年3月。 ⒉附表編號28至31所示之罪，經本院以110年度審訴字第579號、110年度審易字第648號判決定應執行有期徒刑1年4月。 ⒊附表編號32至35所示之罪，經本院以110年度審訴字第579號、110年度審易字第648號判決定應執行有期徒刑10月。    ⒋附表編號42至43所示之罪，經本院以110年度審簡字第840號判決定應執行有期徒刑5月。 ⒌附表編號2至9所示之罪已於111年10月18日徒刑執行完畢。   

編　　　　　　　　號  　　　 19 　　　  20  　　　　21 罪　　　　　　　　名  詐欺 詐欺 詐欺 宣　　　告　　　　刑   有期徒刑4月  有期徒刑6月，併科罰金新臺幣30000元  有期徒刑4月 犯　罪　日　期     108年12月17日    108年6月21日    108年9月4日 偵查(自訴)機關年度　案　號  臺灣桃園地方檢察署109年度偵緝字第1877號 臺灣桃園地方檢察署109年度偵字第29142號 臺灣桃園地方檢察署109年度偵字第2611號 最　後 事實審 法　　 院 臺灣桃園地方法院 臺灣桃園地方法院 臺灣桃園地方法院  案　　號 110年度桃簡字第1292號 110年度桃簡字第1302號 110年度簡上字第356號（聲請書附表誤載為「110年度桃簡字第754號」，應予更正）  判決日期 110年9月16日 110年8月5日 110年12月28日 （聲請書附表誤載為「110年12月30日」，應予更正） 確定判決 法　　 院 同上 同上 同上  案　　 號 同上 同上 同上  判決確定日     期 110年12月8日 110年12月8日 110年12月28日 備註  ⒈附表編號1至23所示之罪，經本院以111年度聲字第1128號裁定定應執行有期徒刑5年3月。 ⒉附表編號28至31所示之罪，經本院以110年度審訴字第579號、110年度審易字第648號判決定應執行有期徒刑1年4月。 ⒊附表編號32至35所示之罪，經本院以110年度審訴字第579號、110年度審易字第648號判決定應執行有期徒刑10月。    ⒋附表編號42至43所示之罪，經本院以110年度審簡字第840號判決定應執行有期徒刑5月。　   

編　　　　　　　　號  　　　 22 　　　  23  　　　　24 罪　　　　　　　　名  詐欺 詐欺 詐欺 宣　　　告　　　　刑   有期徒刑4月  有期徒刑1年4月   有期徒刑1年2月 犯　罪　日　期     108年10月25日 108年5月19日、108年5月20日    108年12月10日 偵查(自訴)機關年度　案　號  臺灣桃園地方檢察署109年度偵緝字第1885號 臺灣桃園地方檢察署109年度偵緝字第1883號 臺灣桃園地方檢察署109年度偵字第7540號 最　後 事實審 法　　 院 臺灣桃園地方法院 臺灣桃園地方法院 臺灣高等法院  案　　號 110年度桃簡字第1094號 110年度易字第607號 110年度上訴字第3147號  判決日期 110年12月13日 110年11月8日 111年1月19日 確定判決 法　　 院 同上 同上 同上  案　　 號 同上 同上 同上  判決確定日     期 111年1月19日 111年2月16日 111年3月2日 備註  ⒈附表編號1至23所示之罪，經本院以111年度聲字第1128號裁定定應執行有期徒刑5年3月。 ⒉附表編號28至31所示之罪，經本院以110年度審訴字第579號、110年度審易字第648號判決定應執行有期徒刑1年4月。 ⒊附表編號32至35所示之罪，經本院以110年度審訴字第579號、110年度審易字第648號判決定應執行有期徒刑10月。    ⒋附表編號42至43所示之罪，經本院以110年度審簡字第840號判決定應執行有期徒刑5月。   

編　　　　　　　　號  　　　 25 　　　  26  　　　　27 罪　　　　　　　　名  詐欺 詐欺 詐欺 宣　　　告　　　　刑   有期徒刑1年2月  有期徒刑1年3月   有期徒刑1年6月 犯　罪　日　期  108年4月30日、108年5月1日、108年5月4日    108年9月24日    108年7月2日 偵查(自訴)機關年度　案　號  臺灣桃園地方檢察署109年度偵字第7718號 臺灣桃園地方檢察署109年度偵緝字第2044號 臺灣桃園地方檢察署109年度偵緝字第1884號 最　後 事實審 法　　 院 臺灣桃園地方法院 臺灣桃園地方法院 臺灣桃園地方法院  案　　號 110年度易字第650號 111年度易字第14號 110年度訴字第1093號  判決日期 110年9月30日 111年2月25日 110年11月30日 確定判決 法　　 院 同上 同上 同上  案　　 號 同上 同上 同上  判決確定日     期 111年2月15日 111年4月7日 111年5月3日 備註  ⒈附表編號1至23所示之罪，經本院以111年度聲字第1128號裁定定應執行有期徒刑5年3月。 ⒉附表編號28至31所示之罪，經本院以110年度審訴字第579號、110年度審易字第648號判決定應執行有期徒刑1年4月。 ⒊附表編號32至35所示之罪，經本院以110年度審訴字第579號、110年度審易字第648號判決定應執行有期徒刑10月。    ⒋附表編號42至43所示之罪，經本院以110年度審簡字第840號判決定應執行有期徒刑5月。   

編　　　　　　　　號  　　　 28 　　　  29  　　　　30 罪　　　　　　　　名        詐欺 詐欺 詐欺 宣　　　告　　　　刑   有期徒刑1年1月  有期徒刑1年1月   有期徒刑1年1月 犯　罪　日　期  108年2月6日、108年2月7日（聲請書附表誤載為「108年6月12日」，應予更正） 108年9月20日（聲請書附表誤載為「108年6月12日」，應予更正） 108年9月20日（聲請書附表誤載為「108年6月12日」，應予更正） 偵查(自訴)機關年度　案　號  臺灣桃園地方檢察署108年度偵字第34033號、110年度偵字第14198號 臺灣桃園地方檢察署108年度偵字第34033號、110年度偵字第14198號 臺灣桃園地方檢察署108年度偵字第34033號、110年度偵字第14198號 最　後 事實審 法　　 院 臺灣高等法院 臺灣高等法院 臺灣高等法院  案　　號 111年度上訴字第444號 111年度上訴字第444號 111年度上訴字第444號  判決日期 111年4月20日 111年4月20日 111年4月20日 確定判決 法　　 院 同上 同上 同上  案　　 號 同上 同上 同上  判決確定日     期 111年5月18日 111年5月18日 111年5月18日 備註  ⒈附表編號1至23所示之罪，經本院以111年度聲字第1128號裁定定應執行有期徒刑5年3月。 ⒉附表編號28至31所示之罪，經本院以110年度審訴字第579號、110年度審易字第648號判決定應執行有期徒刑1年4月。 ⒊附表編號32至35所示之罪，經本院以110年度審訴字第579號、110年度審易字第648號判決定應執行有期徒刑10月。    ⒋附表編號42至43所示之罪，經本院以110年度審簡字第840號判決定應執行有期徒刑5月。   

編　　　　　　　　號  　　　  31 　　　  32  　　　　33 罪　　　　　　　　名  詐欺 詐欺 詐欺 宣　　　告　　　　刑   有期徒刑1年1月  有期徒刑3月   有期徒刑3月 犯　罪　日　期  108年9月23日（聲請書附表誤載為「108年6月12日」，應予更正） 108年6月11日（聲請書附表誤載為「108年6月12日」，應予更正） 108年6月12日 偵查(自訴)機關年度　案　號  臺灣桃園地方檢察署108年度偵字第34033號、110年度偵字第14198號 臺灣桃園地方檢察署108年度偵字第34033號、110年度偵字第14198號 臺灣桃園地方檢察署108年度偵字第34033號、110年度偵字第14198號 最　後 事實審 法　　 院 臺灣高等法院 臺灣高等法院（聲請書附表誤載為「臺灣桃園地方法院」，應予更正） 臺灣高等法院（聲請書附表誤載為「臺灣桃園地方法院」，應予更正）  案　　號 111年度上訴字第444號 111年度上訴字第444號 111年度上訴字第444號  判決日期 111年4月20日 111年4月20日 111年4月20日 確定判決 法　　 院 同上 同上 同上  案　　 號 同上 同上 同上  判決確定日     期 111年5月18日 111年5月18日 111年5月18日 備註  ⒈附表編號1至23所示之罪，經本院以111年度聲字第1128號裁定定應執行有期徒刑5年3月。 ⒉附表編號28至31所示之罪，經本院以110年度審訴字第579號、110年度審易字第648號判決定應執行有期徒刑1年4月。 ⒊附表編號32至35所示之罪，經本院以110年度審訴字第579號、110年度審易字第648號判決定應執行有期徒刑10月。    ⒋附表編號42至43所示之罪，經本院以110年度審簡字第840號判決定應執行有期徒刑5月。　   

編　　　　　　　　號  　　　  34 　　　  35 　　　　36 罪　　　　　　　　名  詐欺 詐欺 詐欺 宣　　　告　　　　刑   有期徒刑3月  有期徒刑3月   有期徒刑1年2月 犯　罪　日　期  108年6月14日、108年6月15日（聲請書附表誤載為「108年6月12日」，應予更正） 109年9月21日（聲請書附表誤載為「108年6月12日」，應予更正）    108年10月13日 偵查(自訴)機關年度　案　號  臺灣桃園地方檢察署108年度偵字第34033號、110年度偵字第14198號 臺灣桃園地方檢察署108年度偵字第34033號、110年度偵字第14198號 臺灣桃園地方檢察署109年度偵緝字第1873號 最　後 事實審 法　　 院 臺灣高等法院（聲請書附表誤載為「臺灣桃園地方法院」，應予更正） 臺灣高等法院（聲請書附表誤載為「臺灣桃園地方法院」，應予更正） 臺灣桃園地方法院  案　　號 111年度上訴字第444號 111年度上訴字第444號 111年度易字第732號  判決日期 111年4月20日 111年4月20日 110年11月19日 確定判決 法　　 院 同上 同上 同上  案　　 號 同上 同上 同上  判決確定日     期 111年5月18日 111年5月18日 111年5月31日 備註  ⒈附表編號1至23所示之罪，經本院以111年度聲字第1128號裁定定應執行有期徒刑5年3月。 ⒉附表編號28至31所示之罪，經本院以110年度審訴字第579號、110年度審易字第648號判決定應執行有期徒刑1年4月。 ⒊附表編號32至35所示之罪，經本院以110年度審訴字第579號、110年度審易字第648號判決定應執行有期徒刑10月。    ⒋附表編號42至43所示之罪，經本院以110年度審簡字第840號判決定應執行有期徒刑5月。   

編　　　　　　　　號  　　　  37 　　　  38 　　　　39 罪　　　　　　　　名  詐欺 詐欺 詐欺 宣　　　告　　　　刑   有期徒刑1年4月  有期徒刑6月   有期徒刑1年3月 犯　罪　日　期  108年11月26日、108年11月28日（聲請書附表誤載為「108年11月28日」，應予更正） 108年11月20日 108年5月7日 偵查(自訴)機關年度　案　號  臺灣桃園地方檢察署109年度偵緝字第1888號 臺灣桃園地方檢察署109年度偵緝字第1874號（判決引用誤載109年度偵字第29142號） 臺灣桃園地方檢察署109年度偵字第30417號 最　後 事實審 法　　 院 臺灣桃園地方法院 臺灣桃園地方法院 臺灣桃園地方法院  案　　號 110年度易字第965號 110年度桃簡字第1295號 110年度易字第894號  判決日期 111年3月24日 111年3月9日 111年6月30日 確定判決 法　　 院 同上 同上 同上  案　　 號 同上 同上 同上  判決確定日     期 111年4月27日 111年4月7日 111年8月3日 備註  ⒈附表編號1至23所示之罪，經本院以111年度聲字第1128號裁定定應執行有期徒刑5年3月。 ⒉附表編號28至31所示之罪，經本院以110年度審訴字第579號、110年度審易字第648號判決定應執行有期徒刑1年4月。 ⒊附表編號32至35所示之罪，經本院以110年度審訴字第579號、110年度審易字第648號判決定應執行有期徒刑10月。    ⒋附表編號42至43所示之罪，經本院以110年度審簡字第840號判決定應執行有期徒刑5月。   

編　　　　　　　　號  　　　  40 　　　 41 　　　　42 罪　　　　　　　　名  詐欺 詐欺 詐欺 宣　　　告　　　　刑   有期徒刑1年4月  有期徒刑1年4月   有期徒刑3月 犯　罪　日　期    109年1月3日 108年2月28日、108年3月1日、108年3月3日、108年3月7日 107年11月6日、107年11月7日 偵查(自訴)機關年度　案　號  臺灣桃園地方檢察署109年度偵緝字第1880、1887號 臺灣桃園地方檢察署109年度偵緝字第1880、1887號 臺灣桃園地方檢察署109年度偵字第2573號 最　後 事實審 法　　 院 臺灣桃園地方法院 臺灣桃園地方法院 臺灣桃園地方法院  案　　號 110年度易字第1068號、111年度易字第203號 110年度易字第1068號、111年度易字第203號 111年度審簡字第840號  判決日期 111年7月15日 111年7月15日 111年8月30日 確定判決 法　　 院 同上 同上 同上  案　　 號 同上 同上 同上  判決確定日     期 111年8月17日 111年8月17日 111年10月5日 備註  ⒈附表編號1至23所示之罪，經本院以111年度聲字第1128號裁定定應執行有期徒刑5年3月。 ⒉附表編號28至31所示之罪，經本院以110年度審訴字第579號、110年度審易字第648號判決定應執行有期徒刑1年4月。 ⒊附表編號32至35所示之罪，經本院以110年度審訴字第579號、110年度審易字第648號判決定應執行有期徒刑10月。    ⒋附表編號42至43所示之罪，經本院以110年度審簡字第840號判決定應執行有期徒刑5月。   

編　　　　　　　　號  　　　　43 以下空白 以下空白 罪　　　　　　　　名  詐欺   宣　　　告　　　　刑   有期徒刑3月    犯　罪　日　期  107年11月21日、107年11月22日   偵查(自訴)機關年度　案　號  臺灣桃園地方檢察署109年度偵字第2573號   最　後 事實審 法　　 院 臺灣桃園地方法院    案　　號 111年度審簡字第840號    判決日期 111年8月30日   確定判決 法　　 院 同上    案　　 號 同上    判決確定日     期 111年10月5日   備註  ⒈附表編號1至23所示之罪，經本院以111年度聲字第1128號裁定定應執行有期徒刑5年3月。 ⒉附表編號28至31所示之罪，經本院以110年度審訴字第579號、110年度審易字第648號判決定應執行有期徒刑1年4月。 ⒊附表編號32至35所示之罪，經本院以110年度審訴字第579號、110年度審易字第648號判決定應執行有期徒刑10月。    ⒋附表編號42至43所示之罪，經本院以110年度審簡字第840號判決定應執行有期徒刑5月。